【裁判字號】    89,易,35
【裁判日期】    890324
【裁判案由】    違反動產擔保交易法
【裁判全文】
臺灣高雄地方法院刑事判決                            八十九年度易字第三五號
    公  訴  人  臺灣高雄地方法院檢察署檢察官
    被      告  甲○○
右列被告因違反動產擔保交易法案件，經檢察官聲請簡易判決處刑（八十八年度偵字
第一七五九四號），本院旗山簡易庭認不得以簡易判決處刑，簽移本院依通常程序審
理，並判決如左：
    主  文
甲○○動產擔保交易之債務人，意圖不法之利益，將標的物遷移，致生損害於債權人
，處有期徒刑伍月，如易科罰金，以佰元折算壹日，緩刑貳年。
    事  實
一、甲○○於民國八十六年五月三日，在高雄市前金區○○○路二一一號十六樓之一
    福灣企業股份有限公司高雄分公司（下稱福灣公司），以動產擔保交易法所定之
    附條件買賣方式，向該公司購買Ｋ三—二○○二號自用小客車乙輛，並於同日簽
    訂動產擔保交易附條件買賣契約書，約定總價金新台幣（下同）六十一萬九千零
    四十六元，自同年六月三日起至八十八年五月三日止，分二十四期繳納，每月一
    期，每期付款一萬四千零二元，第二十四期為二十九萬七千元，未付清全部價款
    以前，所有權仍屬出賣人所有，且應將上述標的物置放在高雄縣美濃鎮○○街八
    號，甲○○僅得依約占有使用，不得將該標的物遷移、出賣或為任何處分，詎甲
    ○○於取得上開標的物，價款繳至第二十三期後即不付款，意圖為自己不法之利
    益，在未得福灣公司同意情形下，於八十八年五月某日，將上開標的物遷移，不
    知去向，致福灣公司追索無著，受有損害。
二、案經福灣公司訴請臺灣高雄地方法院院檢察署檢察官偵查起訴。
    理  由
一、訊據被告甲○○否認右揭犯罪事實，辯稱：因車子撞壞而移置於美濃李汶保養場
    內，且有通知福灣公司云云。經查告訴代理人乙○○於偵查中指述：開完庭後才
    知道在保養場，但並未找到被告所說之保養場等語，告訴代理人連義信於審理中
    指述：車子約定放在被告之戶籍地，現車子不見了，錢也未還，尚欠二十九萬四
    千一百三十八元，而被告並未說車子放在何保養場，且開完庭後也找不到被告等
    語，並有附條件買賣合約、動產擔保交易附條件買賣設定登記申請書影本各乙紙
    在卷可證。被告前開所辯，係事後卸責之詞，不足採信。罪證明確，被告犯行洵
    堪認定。
二、核被告所為，係犯動產擔保交易法第三十八條之罪。爰審酌被告尚積欠告訴人第
    二十四期二十九萬七千元，未繳納即不知去向，惟被告未曾犯罪，此有台灣高等
    法院被告全國前案紀錄表可按，且事後已與被害人達成和解，並已清償借款，此
    有和解書一份在卷可稽等一切情狀，量處如主文所示之刑，並諭知易科罰金之折
    算標準。又查被告前未曾受有期徒刑以上之宣告，有台灣高等法院被告全國前案
    紀錄表可參，經此次起訴審判後，當知所警惕，無再犯之虞，因認上開宣告刑，
    以暫不執行為適當，爰併諭知緩刑，以啟自新。
據上論斷，應依刑事訴訟法第二百九十九條第一項前段，動產擔保交易法第三十八條
，刑法第十一條前段、第四十一條、第七十四條第一款，罰金罰鍰提高標準條例第一
條前段、第二條，判決如主文。
中      華      民      國    八十九    年      三      月    二十四    日
                                      臺灣高雄地方法院刑事第一庭
                                          法  官 郭玫利
右正本證明與原本無異。
如不服本判決，應於送達後十日內，向本院提出上訴狀。
                                         書記官 許玉城
中      華      民      國    八  十  九  年   三     月  二十四     日
附錄本判決論罪法條
動產擔保交易法第三十八條：
動產擔保交易之債務人，意圖不法之利益，將標的物遷移
、出賣、出質、移轉、抵押或為其他處分，致生損害債權人者，處三年以下有期徒刑
、拘役或科或併科六千元以下之罰金。


司法院資訊處製作；財團法人民間司法改革基金會備份。
